# 为特定合同购入的固定资产折旧年限

提问人：helenpqh 时间：2018-05-08 17:01:32
请教陈版！ 公司新签一笔销售合同，合同约定为客户生产特定的产品，并购入了生产该批产品对应的设备（设备价值 3000 万），该批设备只能用于生产这个销售合同的产品，合同结束后（生产周期预计为 1 年），这些设备也闲置了，也不能适用于其他产品的生产，而且二次销售的价值较低（几乎为 0 ）。由于设备成本较大，经过和客户沟通，客户愿意以 1 个产品补贴0.15元的折旧给予公司补偿。
请问，这 3000 万的设备的折旧年限如何界定？是否可以按照生产周期 1 年来进行折旧，然后每年做所得税汇算清缴时对折旧进行纳税调增？

回答人：chenyiwei
设备折旧年限为其受益年限，即该合同的预计履行期限。另外，基于其特殊性，建议采用产量法计提折旧。对折旧年限低于税法规定的最低年限导致的差异进行纳税调整并确认递延所得税资产（如满足确认条件）。